臺灣高雄地方法院刑事判決　　　　　　　　　　　　九十三年度交易字第一三九號
　　公　訴　人　臺灣高雄地方法院檢察署檢察官
　　被　　　告　乙○○
右列被告因公共危險等案件，經檢察官提起公訴（九十三年度偵字第九五一五號），
被告於本院準備程序中為有罪之陳述，經合議庭裁定由受命法官依簡式審判程序獨任
審理，本院判決如左：
    主  文
乙○○服用酒類，不能安全駕駛動力交通工具而駕駛，處有期徒刑伍月；又因過失致
人於死，處有期徒刑壹年。應執行有期徒刑壹年參月。緩刑肆年。
    事  實
一、乙○○於民國九十三年四月二十一日晚間九時三十分許，在台南縣關廟鄉某家餐
    廳飲用四、五瓶啤酒後，明知自己已因飲用酒類飲料而達不能安全駕駛動力交通
    工具之程度，竟仍於同日晚間十時許，駕駛車號ＵＤ─八三三八號（起訴書誤載
    為ＵＤ─八三八八號）之自用小客車離開上開餐廳，而行駛於道路上。伺於九十
    三年四月二十一日晚間十時三十分許，乙○○在內門鄉○○路由北往南方向行駛
    ，直至內門鄉○○村○○路四號前，本應注意汽車駕駛人於飲用酒精類飲品後不
    得駕車，且汽車行駛時，駕駛人應不得駛入對向車道，及注意車前狀況並隨時採
    取必要之安全措施，而依當時道路情形並無不能注意之情狀，詎乙○○因飲酒後
    導致精神注意力不佳及行車操控不穩，竟逆向駛入對向車道，適於同一時、地，
    由余瑞傳駕駛之車號ＶＷ─七八三八號自用小客車亦沿中正路由南往北方向行駛
    ，兩車一時閃避不及發生對撞，因而致余瑞傳受有胸部內傷等傷害，經送醫不治
    因出血性休克死亡。嗣經乙○○於旗山醫院抽血檢測其血液中酒精濃度，發現其
    血液中酒精濃度高達二二三ｍｇ／ｄｌ，換算呼氣酒精濃度為每公升一、一一毫
    克，始查知上情。
二、案經甲○○訴由高雄縣政府警察局旗山分局報請臺灣高雄地方法院檢察署檢察官
    偵查起訴。
    理  由
一、按除被告所犯為死刑、無期徒刑、最輕本刑為三年以上有期徒刑之罪或高等法院
    管轄第一審案件者外，於第一次審判期日前之準備程序進行中，被告先就被訴事
    實為有罪之陳述時，審判長得告知被告簡式審判程序之旨，並聽取當事人、代理
    人、辯護人及輔佐人之意見後，裁定進行簡式審判程序，刑事訴訟法第二百七十
    三條之一第一項定有明文。經核本件被告所犯係死刑、無期徒刑、最輕本刑為三
    年以上有期徒刑以外之罪，其於準備程序中就被訴事實為有罪之陳述，經法官告
    知簡式審判程序之旨，並聽取公訴人及被告之意見後，本院合議庭認宜進行簡式
    審判程序，爰依首揭規定合議裁定由受命法官獨任進行簡式審判程序，合先敘明
    。
二、右揭犯罪事實業據被告乙○○於本院審理時坦承不諱，核與告訴人甲○○指述被
    害人余瑞傳死亡之事實大致相符，並有衛生署旗山醫院九十三年四月二十二日血
    液鑑定結果報告、測試觀察紀錄表、臺灣高雄地方法院檢察署相驗屍體證明書、
    道路交通事故調查報告表暨現場圖各一份、車禍現場蒐證照片十六幀等件附卷可
    稽。
三、按汽車在劃有分向線之路段，不得駛入來車之車道內；汽車行駛時，駕駛人應注
    意車前狀況，並隨時採取必要之安全措施，道路交通安全規則第九十七條第二款
    、第九十四條第三項分別定有明文。被告領有自用小客車駕照，應有相當之駕車
    經驗及常識，對上開規定自無委為不知之理，並應確實注意並遵守之。而肇事當
    時係天候晴、柏油路面無缺陷、無障礙物，且依被告之智識、能力，復無不能注
意之情事，詎被告竟疏未注意，於飲用酒類飲料後，有精神力不注意無法集中之
    情形下，猶仍執意駕駛汽車，並因而違反前開應注意之規定而肇致本件車禍，其
    之行為顯有過失，灼然甚明。
四、又被害人確因本件車禍而受胸部挫傷，並於送醫後不治死亡等情，業經臺灣高雄
    地方法院察署檢察官督同法醫師相驗明確，並製有勘驗筆錄、相驗屍體證明書、
    驗斷書各一紙附卷可稽，是被告未盡前開注意義務與被害人死亡間亦有相當因果
    關係。綜上所述，本案事證業臻明確，被告犯行洵堪認定，應依法論科。
五、核被告所為，係犯刑法第一百八十五條之三之危險駕駛罪及第二百七十六條第一
    項之過失致人於死罪。被告所犯二罪，犯意各別，罪名互殊，應分論併罰。被告
    於飲用酒類飲料，已呈酒醉狀態而仍執意駕車，因而致人死亡，依法應負本件過
    失之刑事責任，其過失致死犯行部分，應依道路交通管理處罰條例第八十六條第
    一項之規定，加重其刑二分之一。爰審酌被告明知酒醉駕車之危險性，竟猶仍執
    意駕車上路，且因其過失行為造成本件車禍致被害人死亡，行為顯有不當，本應
    從重量刑以為教化，惟念其犯後尚能坦承犯行，且積極與被害人家屬達成和解，
    有和解書一紙附卷可稽，業見悔意等一切情狀，分別酌情量處如主文所示之刑，
    並定其應執行之刑，以資儆懲，至公訴人原以被告未與被害人家屬達成和解為由
    ，請求本院量處有期徒刑一年六月，然被告與被害人家屬於本院審理時達成和解
    ，已如前述，是公訴人請求之理由已不復在，爰不依其請求而為量刑。又被告未
    曾受有期徒刑以上刑之宣告，有臺灣高雄地方法院檢察署刑案查註紀錄表及臺灣
    高等法院被告全國前案紀錄表各一紙在卷可證，其一時失慮，致觸法網，經此偵
    審程序後，應能知所警愓，足認被告應無再犯之虞，本院因認對被告所處之刑以
    暫不執行為適當，爰併予宣告緩刑四年，以啟自新。
據上論斷，應依刑事訴訟法第二百七十三條之一第一項、第二百九十九條第一項前段
，刑法第一百八十五條之三、第二百七十六條第一項、第五十一條第五款、第七十四
第一項，道路交通管理處罰條例第八十六條第一項，罰金罰鍰提高標準條例第一條前
段，判決如主文。
本案經檢察官丙○○到庭執行職務。
中    華    民    國      九十三      年      八      月       六       日
                                  臺灣高雄地方法院交通法庭
法  官  林  勇  如
右正本證明與原本無異。
如不服本判決，應於判決送達後十日內，向本院提出上訴狀。
                                      書記官  許  雅  惠
中    華    民    國      九十三      年      八      月       六       日
附錄論罪法條：
中華民國刑法第一百八十五條之三：
服用毒品、麻醉藥品、酒類或其他相類之物，不能安全駕駛動力交通工具而駕駛者，
處一年以下有期徒刑、拘役或三萬元以下罰金。
中華民國刑法第二百七十六條：
因過失致人於死者，處二年以下有期徒刑、拘役或二千元以下罰金。
從事業務之人，因業務上之過失犯前項之罪者，處五年以下有期徒刑或拘役，得併科
三千元以下罰金。
